【裁判字號】    90,易,1148
【裁判日期】    900927
【裁判案由】    毒品危害防制條例
【裁判全文】
臺灣桃園地方法院刑事判決                          九十年度易字第一一四八號
    公  訴  人  臺灣桃園地方法院檢察署檢察官
    被      告  甲○○
右列被告因違反毒品危害防制條例案件，經檢察官聲請以簡易判決處刑（八十九年度
毒偵字第六六二七號），經本院桃園簡易庭認有刑事訴訟法第四百五十一條之一第四
項但書之情形，改依通常程序審理，本院判決如左：
    主  文
甲○○施用第二級毒品，累犯，處有期徒刑陸月，如易科罰金，以參佰元折算壹日。
扣案之第二級毒品安非他命壹小包（含包裝重零點參公克），沒收銷燬之；又吸食器
壹組沒收。
    事  實
一、甲○○前因犯竊盜罪、違反麻醉藥品管理條例案件及妨害兵役治罪條例案件，分
    別經臺灣士林地方法院、臺灣板橋地方法院及臺灣高等法院臺南高分院各判處有
    期徒刑七月、六月及三月確定，並於民國八十七年十月六日經臺灣高等法院臺南
    高分院定應執行刑有期徒刑一年二月，而於八十八年三月十九日執行完畢，猶不
    知悔改，因施用第二級毒品安非他命案件，經臺灣雲林地方法院裁定送觀察、勒
    戒後，認無繼續施用毒品之傾向，業經臺灣雲林地方法院檢察署檢察官於八十九
    年二月二十一日，以八十九年度偵緝字第二九號不起訴處分確定後，復於五年內
    之八十九年十二月十三日，在臺中市○○路旁所駕駛之ＤＭ—一二五一號貨車上
    ，施用第二級毒品安非他命一次，為警於八十九年十二月十六日，在桃園縣龜山
    鄉○○路○段五五二號前，發現當時正遭通緝之甲○○而逮捕，並當場扣得安非
    他命乙包（含袋重零點三公克）及吸食器一組，查獲上情。甲○○經本院於九十
    年一月十八日以九十年度毒聲字第三二八號裁定送觀察、勒戒後，認有繼續施用
    毒品之傾向，經本院於九十年三月十四日以九十年度毒聲字第一二０一號裁定令
    入戒治處所施以強制戒治一年，現執行強制戒治中。
二、案經桃園縣警察局龜山分局報告臺灣桃園地方法院檢察署檢察官偵查起訴。
    理  由
一、本件被告甲○○被訴違反毒品危害防制條例案件，原經檢察官聲請簡易判決處刑
    ，本院桃園簡易庭認有刑事訴訟法第四百五十一條之一第四項但書之情形，改依
    通常程序審理，合先敘明。
二、右揭犯罪事實，業據被告甲○○於警訊至本院審理時均坦承不諱；又經警將被告
    於八十九年十二月十六日於警局所採集之尿液送驗結果，呈甲基安非他命陽性反
    應，有桃園縣衛生局八十九年十二月三十日不法藥物尿液檢定書乙紙附於偵查卷
    第三十四頁可稽，此外，並有扣案之第二級毒品安非他命一小包含包裝重零點三
    公克及被告所有供施用第二級毒品安非他命之吸食器一組，扣案足資佐證。而被
    告前因施用毒品案件，經裁定送觀察、勒戒後，認無繼續施用毒品傾向，經臺灣
    雲林地方法院檢察署檢察官不起訴處分確定後，被告復於五年內再犯毒品危害防
    制條例第十條之罪，經本院於九十年一月十八日以九十年度毒聲字第三二八號裁
    定觀察、勒戒後，認有繼續施用毒品之傾向，復經本院於九十年三月十四日以九
    十年度毒聲字第一二０一號裁定令入戒治處所施以強制戒治，有臺灣高等法院被
    告全國前案紀錄表、本院二裁定、臺灣桃園看守所附設勒戒處所九十年三月六日
    桃所澄衛勒字第００二五八號函送之有無繼續施用毒品傾向證明書附卷可參（分
    別附於本院卷、偵查卷第三十八頁、第五十六頁、第四十六頁至第四十七頁參照
    ），本件事證明確，被告犯行洵堪認定，應依法論科。
三、核被告所為，係犯毒品危害防制條例第十條第二項之施用第二級毒品罪。被告為
    吸食而非法持有第二級毒品安非他命，進而施用，其持有之低度行為應被施用之
    高度行為所吸收，不另論其非法持有毒品之罪。被告前曾有如事實欄所示之論罪
    科刑情形，並經執行完畢，此有臺灣高等法院被告全國前案紀錄表在卷可按，其
    於五年內再犯本件有期徒刑以上之罪，為累犯，應依刑法第四十七條規定，加重
    其刑。查被告行為後，關於易科罰金之折算標準，刑法第四十一條業於九十年一
    月十日經修正公布，並於同年月十二日生效，易科罰金之適用範圍擴大為最重本
    刑五年以下有期徒刑之罪，並明定併合處罰之數罪，如各罪均得易科罰金者，其
    應執行之刑逾六月時，亦得適用之，是被告行為後法律已有變更，應依刑法第二
    條第一項前段之規定，適用裁判時即修正後之刑法第四十一條第一項前段，附此
    敘明。爰審酌被告前經不起訴處分確定後，仍不知悔改、警惕，猶繼續施用毒品
    ，惟其施用毒品係自戕行為，尚無危害他人，且犯後已坦承犯行等一切情狀，核
    情量處如主文所示之刑，並諭知易科罰金之折算標準。
四、扣案之第二級毒品含包裝重零點三公克，為查獲之毒品，不問屬於被告與否，應
    依毒品危害防制條例第十八條第一項前段之規定沒收銷燬。另扣案之吸食器一組
    ，係被告所有，且係供被告方便施用第二級毒品之器具，非專供施用毒品所用工
    具，均經被告供承在卷，爰併依刑法第三十八條第一項第二款之規定宣告沒收，
    併此敘明。
據上論斷，應依刑事訴訟法第四百五十二條、第二百九十九條第一項前段，毒品危害
防制條例第十條第二項、第二十條第三項、第十八條第一項前段，刑法第十一條前段
、第二條第一項前段、第四十七條、修正後第四十一條第一項前段、第三十八條第一
項第二款，罰金罰鍰提高標準條例第二條，判決如主文。
本案經檢察官胡樹德到庭執行職務
中      華      民      國    九十      年      九      月    二十七    日
                                  臺灣桃園地方法院刑事第六庭
                                      審判長法  官  孫 惠 琳
                                            法  官  曾 家 貽
                                            法  官  簡 婉 倫
右正本證明與原本無異。
如不服本判決，應於判決送達後十日內向本院提出上訴狀( 應附繕本 )，上訴於
臺灣高等法院。
                                            書記官  王 泰 元
中      華      民      國    九十      年      十      月      三      日
附錄本案論罪科刑法條：
毒品危害防制條例第十條
施用第一級毒品者，處六月以上五年以下有期徒刑。
施用第二級毒品者，處三年以下有期徒刑。


司法院資訊處製作；財團法人民間司法改革基金會備份。
